臺灣臺中地方法院刑事判決　　　　　　　　　　　　　九十四年度訴字第二三一號
　　公　訴　人　臺灣臺中地方法院檢察署檢察官
　　被　　　告　甲○○
右列被告因違反毒品危害防制條例案件，經檢察官提起公訴（九十三年度毒偵字第四
四六四號），被告於準備程序中就被訴事實為有罪之陳述，受命法官於聽取當事人之
意見後，由本院合議庭裁定以簡式審判程序判決如左：
    主  文
甲○○連續施用第一級毒品，累犯，處有期徒刑拾壹月；扣案之第一級毒品海洛因壹
包（淨重壹點伍壹公克、包裝重零點肆貳公克）沒收銷燬之，扣案之注射針筒壹支沒
收。又連續施用第二級毒品，累犯，處有期徒刑柒月。應執行有期徒刑壹年肆月。扣
案之第一級毒品海洛因壹包（淨重壹點伍壹公克、包裝重零點肆貳公克）沒收銷燬之
，扣案之注射針筒壹支沒收。
    事  實
一、甲○○前因施用毒品案件，經本院民國九十年度易字第七五九號判處有期徒刑六
    月，如易科罰金，以三百元折算一日確定，入監服刑後，業於九十一年八月四日
    縮刑期滿執行完畢；其又因施用毒品案件，經本院八十九年度毒聲字第一六八一
    號裁定令入戒治處所強制戒治，已於九十年十月八日強制戒治執行完畢釋放。詎
    甲○○於前開強制戒治執行完畢釋放後五年內，不知悛悔警惕，另行基於施用第
    一、二級毒品之概括犯意，自九十三年二月間某日起至同年十一月一日凌晨一時
    許止，在其位於臺中市○區○○里○○○路一七八號住處，以將第一級毒品海洛
    因摻水於注射針筒注射之方式，連續施用第一級毒品海洛因，平均每五日施用一
    次；並自九十三年九月中旬某日起至同年十月二十九日止，在其位於臺中市○區
    ○○里○○○路一七八號住處，以將第二級毒品安非他命用玻璃管燒烤之方式，
    連續施用第二級毒品安非他命計十次，嗣於九十三年十一月一日凌晨三時五十分
    許，在臺中市南屯區○○○路與精誠路口經警查獲，並扣得其所有之第一級毒品
    海洛因一包（淨重一點五一公克、包裝重○點四二公克）、其所有供施用第一級
    毒品海洛因之注射針筒一支。
二、案經臺中市警察局第四分局報請臺灣臺中地方法院檢察署檢察官偵查起訴。
    理  由
一、訊據被告甲○○於警詢、偵查及本院審理時均坦白承認有於前揭時地連續施用第
    一級毒品海洛因之情事，並於本院審理時坦白承認有於前揭時地連續施用第二級
    毒品安非他命之情事，且被告尿液經以氣相層析質譜儀（即ＧＣ／ＭＳ）方法檢
    驗結果，均呈第一級毒品海洛因於人體代謝後之嗎啡、可待因陽性反應，及第二
    級毒品安非他命於人體代謝後之安非他命陽性反應等情，有詮昕科技股份有限公
    司九十三年十一月十日濫用藥物檢驗報告一紙、尿液代號與真實姓名對照表一紙
    附卷可按，並有被告所有之海洛因一包（淨重一點五一公克、包裝重○點四二公
    克）、被告所有供施用第一級毒品海洛因之注射針筒一支扣案可資佐證。且扣案
    之前開一包白粉狀物品業經法務部調查局以化學呈色法及氣相層析質譜儀分析法
    鑑定均係為第一級毒品海洛因，有該局九十四年一月二十四日調科一字第一二○
    ○一五○一一號鑑定通知書一紙在卷可稽，足認被告自白確與事實相符。是本案
    事證明確，被告上開犯行洵堪認定。
二、又毒品危害防制條例第二十條、第二十三條係規定對於經觀察勒戒或強制戒治執
    行完畢釋放後，五年內再犯該條例第十條之罪者，不適用毒品危害防制條例第二
    十條第一、二項規定之觀察勒戒及強制戒治之處遇程序，而應逕由檢察官依法追
    訴。查被告前因施用毒品案件，經本院八十九年度毒聲字第一六八一號裁定令入
    戒治處所強制戒治，已於九十年十月八日強制戒治執行完畢釋放等情，有臺灣臺
    中地方法院檢察署刑案資料查註紀錄表、臺灣高等法院被告全國前案紀錄表各一
    件在卷可稽，則被告於前開強制戒治執行完畢釋放後，五年內復施用第一級毒品
    海洛因及第二級毒品安非他命，係再犯毒品危害防制條例第十條之罪，至為明確
    。
三、按海洛因、安非他命分別係毒品危害防制條例第二條第二項第一、二款所列之第
    一、二級毒品，均不得非法施用。故核被告所為，係犯毒品危害防制條例第十條
    第一項、第二項之施用第一、二級毒品罪。被告持有第一、二級毒品之低度行為
    ，均已為施用之高度行為所吸收，均不另論罪。被告先後多次施用第一、二級毒
    品犯行，均時間緊接，手法相同，觸犯構成要件相同之罪，顯係出於概括之犯意
    為之，均為連續犯，依刑法第五十六條規定，各以一罪論，並加重其刑。公訴人
    雖僅就被告於九十三年十一月一日或其前四日內施用第二級毒品安非他命部分為
    起訴，惟被告其餘施用第二級毒品行為與已起訴部分具有連續犯之裁判上一罪關
    係，本院自得一併審理，附此敘明。被告所犯上開二罪，犯意各別，行為互殊，
    應分論併罰。又被告前因施用毒品案件，經本院九十年度易字第七五九號判處有
    期徒刑六月，如易科罰金，以三百元折算一日確定，入監服刑後，業於九十一年
    八月四日縮刑期滿執行完畢，有臺灣高等法院被告全國前案紀錄表及臺灣臺中地
    方法院檢察署刑案資料查註紀錄表在卷可憑，其受有期徒刑執行完畢，五年內再
    犯本案有期徒刑以上之二罪，均為累犯，各應依法遞加重其刑。爰審酌被告一再
    施用毒品，甚且分別於九十二年八月十三日回溯前四、五日內之某時許，復因施
    用第一級毒品海洛因及第二級毒品安非他命之犯行，經本院九十二年度訴字第二
    三三六號分別判處有期刑十月、六月，嗣不服上訴，亦經臺灣高等法院臺中分院
    九十二年度上訴字第二三二四號駁回上訴確定（現在監執行中），此觀卷附臺灣
    高等法院被告全國前案紀錄表及臺灣臺中地方法院檢察署刑案資料查註紀錄表甚
    明，仍不知戒除施用毒品之惡習，再衡諸施用毒品者均有相當程度之生理成癮性
    及心理依賴性，其犯罪心態與一般刑事犯罪之本質並不相同，被告係於強制戒治
    執行完畢釋放後五年內再犯施用第一、二級毒品犯行，依毒品危害防制條例之規
    定，無需再經觀察、勒戒及強制戒治之刑事處遇程序，為兼顧被告斷絕生理成癮
    性及心理依賴性之必要，量刑實不宜過輕，並兼衡及被告犯後業已坦承犯行、尚
    具悔意，暨其智識、素行、犯罪之目的、動機、手段、施用次數、施用期間等一
    切情狀，各量處如主文所示之刑，並定其應執行刑，以資懲儆。
四、另扣案之海洛因一包（淨重一點五一公克、包裝重○點四二公克），為毒品危害
    防制條例第二條第二項第一款所規定之第一級毒品，有上開鑑定通知書一紙在卷
    可憑；扣案之注射針筒一支，為被告所有供施用第一級毒品海洛因所用之物，業
    據被告供承在卷，惟無法證明係專供施用毒品之用，是僅為供犯罪所用之物，爰
    依刑法第三十八條第一項第二款之規定，併予宣告沒收。
據上論斷，應依刑事訴訟法第二百七十三條之一第一項、第二百九十九條第一項前段
，毒品危害防制條例第十條第一項、第二項、第十八條第一項前段，刑法第十一條、
第五十六條、第四十七條、第五十一條第五款、第三十八條第一項第二款，判決如主
文。
本案經檢察官張溢金到庭執行職務。
中      華     民      國    九十四 年      二      月      十七     日
                                臺灣臺中地方法院刑事第三庭
                                    法  官 何世全
右正本證明與原本無異。
如不服本判決，應於送達後十日內向本院提出上訴狀（須附繕本），上訴於臺灣高等
法院臺中分院。
                                    書記官
中      華     民      國    九十四    年      二      月      十七     日
附錄論罪科刑法條：
毒品危害防制條例第十條
施用第一級毒品者，處六月以上五年以下有期徒刑。
施用第二級毒品者，處三年以下有期徒刑。
